臺灣嘉義地方法院民事裁定　100年度事聲字第107號
聲明異議人
即 債務 人　陳新埤即陳劉金.
　　　　　　陳世杰即陳劉金芬.
相　對　人
即 債權 人　馬來西亞商富析資產管理股份有限公司台灣分公司
法定代理人　許光輝
上列聲明異議人與相對人間強制執行事件，聲明異議人對於民國
100年10月27日本院民事執行處司法事務官所為100年度司執字第
3647號裁定提出異議，本院裁定如下：
    主  文
異議駁回。
    理  由
一、按當事人對於司法事務官處理事件所為之終局處分，得於處
    分送達後10日之不變期間內，以書狀向司法事務官提出異議
    。司法事務官認前項異議有理由時，應另為適當之處分；認
    異議為無理由者，應送請法院裁定之。法院認第1項之異議
    為有理由時，應為適當之裁定；認異議為無理由者，應以裁
    定駁回之。民事訴訟法第240條之4第1項至第3項定有明文。
    查本件聲明異議人（下稱異議人）就本院民事執行處司法事
    務官於民國100年10月27日以100年度司執字第3647號執行事
    件（下簡稱系爭執行事件）裁定駁回其異議之執行處分異議
    ，司法事務官認為異議無理由，乃送由本院裁定，核無不合
    ，是本院自應依法就民事執行處司法事務官所為之處分，審
    究異議人之異議有無理由，先予敘明。
二、聲明異議意旨略以：本件坐落嘉義縣民雄鄉○○○段269之4
    地號土地上之3層樓建物（現編為769建號，以下簡稱769建
    號建物）確非債務人陳劉金芬所有，第三人楊麗敏及簡坤田
    均係以月息30分不法放高利貸之地下錢莊，債務人遭惡勢力
    逼迫，辦理房屋買賣及土地抵押權設定而簽立切結書，並無
    正當性，且769建號建物係違章建物，無法設定抵押權，另
    松子段33之1門牌號碼係牧場工寮事務所所在，早已辦理廢
    除而不存在，98年3月20日會同戶政、稅籍人員履勘時均表
    示上開土地上房屋無門牌號碼及稅籍設立，原裁定法律依據
    薄弱，令人難以信服。又769建號建物為違章建物，隨時有
    被拆除之可能，且該建號係假設之建號，如堅持要執行，請
    在執行公文上註記係農地無產權之違章建物，以免誤導不知
    情之人受害。本件相對人未提出確實證據證明769建號建物
    所有權人之前，應撤銷並駁回其查封聲請，以免衍生不必要
    之訴訟等情。
三、按當事人或利害關係人，對於執行法院強制執行之命令，或
    對於執行法官、書記官、執達員實施強制執行之方法，強制
    執行時應遵守之程序，或其他侵害利益之情事，得於強制執
    行程序終結前，為聲請或聲明異議。但強制執行不因而停止
    ，強制執行法第12條第1項定有明文；第三人就執行標的物
    有足以排除強制執行之權利者，得於強制執行程序終結前，
    向執行法院對債權人提起異議之訴，同法第15條前段亦有明
    文。又同法第17條所謂於強制執行開始後，始發見債權人查
    報之財產確非債務人所有者，應由執行法院撤銷其執行處分
    ，係指查報之財產確非債務人所有者而言。若該財產是否債
    務人所有尚待審認方能確定，執行法院既無逕行審判之權限
    ，尤非聲明同法第12條所定之異議所能救濟，自應依同法第
    16條之規定，指示主張有排除強制執行權利之第三人，提起
    執行異議之訴，以資解決。最高法院49年臺抗字第72號判例
    意旨可資參照。
四、本件相對人主張769建號建物屬未辦理保存登記之建物，為
    債務人陳劉金芬所有，對之聲請強制執行，而依相對人陳報
    債務人陳劉金芬於85年7月2日出具之切結書、98年4月6日及
    6月12日提出之書狀意旨，均自承769建號建物為其所有、為
    其起造，且於本院97年度執字第7271號強制執行事件，769
    建號建物經認定起造人為債務人陳劉金芬等情，有上開切結
    書、民事書狀、本院97年度執字第7271號裁定、98年度事聲
    字第43號裁定等影本在卷可稽，並經調閱97年度執字第7271
    號執行案卷核閱屬實，是從形式上觀之，可認769建號建物
    係債務人陳劉金芬所有，異議人異議意旨主張769建號建物
    非債務人陳劉金芬所有等情，依上揭規定及說明，尚待審認
    方能確定，執行法院無逕行審判之權限，尤非依強制執行法
    第12條聲明異議所能救濟，異議人據以請求撤銷執行程序，
    自非有理。至異議意旨所指執行公文之註記避免誤導他人乙
    節，因本件尚未執行拍賣程序且未公告，本院無從審認，併
    此敘明。
五、綜上，原裁定駁回異議人之異議，於法並無不合，異議意旨
    仍執陳詞指摘原裁定不當，為無理由，應予駁回。
六、依強制執行法第30條之1，民事訴訟法第240條之4第3項後段
    ，裁定如主文。
中    華    民    國   100    年    11    月    28    日
                  民事第三庭  法  官  陳端宜
以上正本係照原本作成。
如不服本裁定，應於送達後10日內向本院提出抗告狀，並應繳納
抗告費新臺幣1,000元。
中    華    民    國   100    年    11    月    28    日
                              書記官  馬嘉蓮